臺灣屏東地方法院刑事判決　　　　　　　　　　　　　九十一年度易字第八六一號
　　公　訴　人　臺灣屏東地方法院檢察署檢察官
　　被　　　告　甲○○
右列被告因傷害案件，經檢察官提起公訴（九十一年度偵字第二二五三號），本院判
決如左︰
    主  文
甲○○傷害人之身體，處拘役參拾日，如易科罰金，以佰元折算壹日。
    事  實
一、甲○○與丙○○分別為潮州鎮明德中學之董事長、訓導主任，因該校為辦理遷校
    事宜向銀行辦理貸款，由丙○○擔任連帶保證人因而負擔新台幣二百萬元之債務
    ，丙○○為要求甲○○處理上開債務，遂偕同其妻子乙○，於民國九十年二月二
    十七日早上七時二十分許，在屏東縣潮州鎮○○街二二○號車庫前與甲○○理論
    ，雙方一言不合，甲○○竟基於傷害之犯意，徒手毆打乙○，致乙○受有右手挫
    傷之傷害。
二、案經乙○訴請屏東縣警察局潮州分局報告臺灣屏東地方法院檢察署檢察官偵查起
    訴。
    理  由
一、訊據被告甲○○固坦認右揭時、地與丙○○夫妻因保證債務發生爭吵之事實，惟
    矢口否認有傷害之犯行，辯稱：乙○的傷都是假的，我沒有打她，我摸都沒有摸
    到她云云。惟查右揭事實，業據告訴人乙○迭於警訊、偵查（警卷第六頁反面第
    七頁；偵查卷第十六頁反面、第二十九頁反面）及本院審理時指訴歷歷外，核與
    證人丙○○於警訊（第十頁反面）證稱：於九十年二月二十七日七時十五時許，
    在永康街二二○號住宅旁，因金錢糾紛雙方協調不成，我太太乙○前往理論較大
    聲一點，甲○○就出手毆打，我就進入屋內拿照相機拍照存證等語；及偵查中（
    偵卷第二十一頁）證稱：當天上午七點許，在潮州鎮○○街二二○號住處之車庫
    ，因甲○○不滿我們夫妻向他追討擔保之債務，甲○○就出手打我太太，我太太
    用手去撞致手部受傷等語相符，並有診斷證明書、急診病歷、法醫審閱書各一份
    及急診相片一張附卷可佐。再者參酌證人即到場處理之屏東縣警察局潮州分局中
    山路派出所員警丁○○所證述：到場時候他們（指甲○○與丙○○夫妻）已經沒
    有爭吵，丙○○將斧頭交給我，並說甲○○要拿斧頭砍乙○．．．．到場時乙○
    手上受傷，不記得傷的如何，乙○說傷勢是甲○○打她的等語。堪認被告所言係
    卸責之詞，不足採信。本件事證明確，其犯行堪以認定。
二、核被告甲○○所為，係犯刑法第二百七十七條第一項之傷害罪。爰審酌被告傷害
    告訴人，犯後無悔意，迄今未與告訴人達成和解、及告訴人所受之傷害等一切情
    狀，爰量處如主文所示之刑，並諭知易科罰金之折算標準，以資懲儆。
據上論斷，應依刑事訴訟法第二百九十九條第一項前段、刑法第二百七十七條第一項
、第四十一條第一項前段，罰金罰鍰提高標準條例第一條前段、第二條，判決如主文
。
中      華      民      國    九十一    年     十一     月      四      日
                            臺灣屏東地方法院刑事第五庭
                                        法  官   楊萬益
右正本證明與原本無異。
如不服本判決應於收受本判決送達後十日內向本院提出上訴書狀，其未敘述上訴理由
者，並得於提起上訴後十日內向本院補提理由書狀（均須按他造當事人之人數附繕本
 ）「切勿逕送上級法院」
                                        書記官   呂坤宗
中    華    民    國     九十一      年      十一      月       六      日
附錄本判決論罪之法條：
刑法第二百七十七條第一項：
傷害人之身體或健康者，處三年以下有期徒刑，拘役或一千元以下罰金。
